【裁判字號】    95,訴,3250
【裁判日期】    950526
【裁判案由】    返還信用卡消費貸款
【裁判全文】
臺灣臺北地方法院民事判決              95年度訴字第3250號
原      告  國泰世華商業銀行股份有限公司
法定代理人  甲○○
訴訟代理人  乙○○
被      告  丙○○
上列當事人間返還信用卡消費貸款事件，本院於民國95年5月12
日言詞辯論終結，判決如下：
    主  文
被告應給付原告新台幣捌拾壹萬陸仟貳佰捌拾貳元，及其中新台
幣柒拾伍萬貳仟肆佰捌拾參元部分，自民國九十五年三月二十二
日起至清償日止，按年息百分之十九點七計算之利息。
訴訟費用由被告負擔。
    事實及理由
一、程序方面：按當事人得以合意定第一審管轄法院。但以關於
    由一定法律關係而生之訴訟為限，民事訴訟法第24條第1項
    定有明文。本件兩造約定由本院為第一審管轄法院，有約定
    條款第26條可按，本院自有管轄權。
二、原告起訴主張：被告於民國91年12月4日，與原告成立信用
    卡使用契約，領用如附表所示之信用卡。依約被告就使用該
    信用卡所生之債務，負全部給付責。被告領用上開信用卡後
    ，即得於各特約商店記帳消費，依信用卡約定條款第14、15
    條之約定，應於當期繳款截止日前向原告全部清償，或以循
    環信用方式繳付最低應繳金額，逾期清償者依信用卡約定條
    款第15、21、22條之約定，除喪失期限利益外，應另行給付
    原告按年息19.7%計算之利息。惟至95年3月21日止，被告尚
    餘新台幣（下同）411,755元，及其中本金380,955元未按期
    繳付。另被告復於（一）93年4月13日（二）93年12月10日
    與原告成立簡易通信貸款契約，向原告貸款（一）20萬元（
    二）21萬元，均按年息18.5%計算之利息，約定分60期清償
    ，依年金法按月計付本息，併入信用卡帳單中與信用卡消費
    帳款一同繳納。依約定條款第1條之約定，如未依約於繳款
    期限前繳款或未繳足月付金時，原告得將未繳金額之本金部
    分，或經原告主張視為到期之本金部分，按信用卡循環利率
    （年息19.7 %）計算之利息。依約定條款第4、5條之約定，
    倘為延遲繳款經原告主張暫停被告信用卡之權利時，除喪失
    期間利益，視同全部到期。然至95年3月21日止，尚餘（一
    ）198,210元（二）206,317元及其中本金（一）182,139元
   （二）189,389元未按期繳付。總計，至95年3月21日止，被
    告尚有816,282元未按期繳付（含信用卡帳款金額411,755元
    ，簡易通信貸款帳款金額為404,527元），迭經催討無效，
    為此聲明如主文第1項所示。
三、被告辯以：其於94年12月遭公司裁員而失業，致於95年1月
    起即無法支付原告之信用卡欠款，嗣被告雖有與原告接洽協
    商還款事宜，然未為原告所接受，茲被告已找到工作，希望
    原告能再與被告協商，被告願償還欠款等語。並聲明：原告
    之訴駁回。
四、原告主張之上開事實，已據其提出信用卡消費帳款債權明細
    報表、信用卡申請書暨約定條款、歷史帳單彙總查詢、客戶
    歸戶資料明細查詢等件為證，核屬相符，且為被告所不爭執
    ，堪信原告之主張為真實。被告雖以前詞置辯，惟縱認被告
    所辯屬實，亦屬被告應以如何方式清償前開債務之問題，與
    被告應負上開債務之責無關。從而，原告依消費借貸法律關
    係請求被告給付如主文第1項所示之本金、利息，均有理由
    ，應予准許。
四、據上論結，本件原告之訴為有理由，依民事訴訟法第78條，
    判決如主文。
中    華    民    國    95    年    5    月    26    日
                  民事第四庭    法  官  陳邦豪
以上正本係照原本作成。
如對本判決上訴，須於判決送達後二十日之不變期間內，向本院
提出上訴狀。
中    華    民    國    95    年    5    月    26    日
                                書記官  薛德芬
附表：
一、Master          正卡卡號：0000000000000000
                    核卡日：91/12/04
二、信用卡簡易通信貸款
                    正卡卡號：0000000000000000
                    核卡日：93/04/13
三、信用卡簡易通信貸款
                    正卡卡號：0000000000000000
                    核卡日：93/12/10


司法院資訊處製作；財團法人民間司法改革基金會備份。
